【裁判字號】    97,易,1512
【裁判日期】    970630
【裁判案由】    妨害自由
【裁判全文】
臺灣板橋地方法院刑事判決              97年度易字第1512號
公  訴  人  臺灣板橋地方法院檢察署檢察官
被      告  乙○○
上列被告因妨害自由案件，經檢察官聲請簡易判決處刑（97年度
偵字第8863號），本院認不得以簡易判決處刑，改依通常程序審
理，並判決如下：
    主  文
乙○○共同無故侵入他人建築物，累犯，處有期徒刑陸月，如易
科罰金，以新台幣壹仟元折算壹日。
    事  實
一、乙○○前於民國九十四年間因施用毒品案件，經本院以九十
    三年度訴字第二一一三號判處有期徒刑十月確定，於九十五
    年七月一日縮刑期滿執行完畢，猶不知悔改。九十七年三月
    六日凌晨零時許，乙○○在臺北縣新莊市○○○路一七一之
    二號對面之便利商店，遇見友人即真實姓名年籍不詳綽號「
    阿明」、「阿賜」之成年男子，「阿明」提議侵入甲○○所
    有而無人居住使用之新莊市○○○路一七一之二號之工廠建
    築物內行竊後，乙○○即與「阿明」、「阿賜」三人，基於
    侵入上址工廠建築物之犯意聯絡，於同日零時許（聲請簡易
    判決處刑書誤載同日一時許），以不詳之方法將該工廠後門
    之石綿瓦螺絲拆鬆，並以手伸入將門鎖開啟後打開後門之方
    式，乙○○與「阿明」、「阿賜」三人共同無故侵入上址工
    廠建築物內，將一樓之二個窗戶、二樓五個窗戶、二樓後門
    之白鐵門、頂樓之白鐵門、六個窗戶拆下（乙○○所涉共同
    竊盜罪嫌，未據檢察官起訴）。嗣經民眾報案，警方獲報後
    於同日凌晨二時許，在新莊市○○○路一七一號之五之後陽
    台處逮捕乙○○，「阿明」、「阿賜」則趁隙逃離現場，並
    將上開窗戶之金屬鋁條、白鐵門帶離現場，警方復在新莊市
    ○○○路一七一之二號之工廠內，扣得乙○○等人所攜帶之
    剪刀、鐵鎚、破壞剪、魚尾鉗、拔釘器、十字螺絲起子、斜
    口鉗、釘鑿、鉅片、梅花扳手、活動扳手、螺絲起子各一支
    等工具，且起獲其等拆卸未及帶走之窗戶長鋁條十支、中鋁
    條二十支、短鋁條三十四支（鋁條部分已據甲○○領回）。
二、案經甲○○告訴及臺北縣政府警察局新莊分局報請臺灣板橋
    地方法院檢察署檢察官偵查後聲請簡易判決處刑，本院認不
    得以簡易判決處刑，改依通常程序審理。
    理  由
一、證據能力之認定：
    查被告乙○○對於下列各項證據方法之證據能力均無意見，
    本院審酌各證據方法作成時之情況，認為並無不適當之情事
    ，依刑事訴訟法第一百五十九條之五規定，均得作為證據，
    合先敘明。
二、被告乙○○上揭夥同「阿明」、「阿賜」共同侵入告訴人甲
    ○○所有而無人居住使用之新莊市○○○路一七一之二號之
    工廠建築物之事實，業據被告乙○○於警詢、偵查及本院審
    理中坦承不諱，核與證人即告訴人甲○○於警詢、偵查及本
    院審理中證述上址工廠遭人無故侵入之情節相符，且有現場
    位置圖、被告乙○○為警查獲時照片、上址工廠現場照片、
    贓物認領保管單等件在卷可稽，並有如事實欄所載之工具扣
    案可證。本案事證明確，被告侵入建築物犯行堪以認定。
三、核被告乙○○所為，係犯刑法三百零六條第一項之無故侵入
    他人建築物罪。被告與綽號「阿明」、「阿賜」之成年男子
    間，就上開犯行，有犯意聯絡及行為之分擔，皆為共同正犯
    。又據被告乙○○於警詢時供承：進入上開工廠前，阿明說
    這間工廠是空的，無人管理，要進去偷拆鋁門窗，伊有跟他
    們一起進去；警察來當時伊在工廠一樓、二樓樓梯間把風，
    發現阿明、阿賜他們往樓上逃跑，伊有跟著往樓上跑；扣案
    工具是阿明、阿賜他們行竊鋁門窗時所使用並遺留下來之工
    具，而現場起獲之鋁條是阿明、阿賜他們從二樓行竊後搬至
    一樓放置等語；又證人甲○○於本院審理中證稱：案發當天
    凌晨時，警察抓到被告之後，我就跟警察去工廠檢查，看到
    一樓有二個窗戶被拆下來，二樓有五個窗戶被拆下來，二樓
    後門的白鐵門被拆下來，也不見了，剩下框框而已，頂樓的
    白鐵門也不見，還有六個窗戶被拆下來；被拆下的窗戶有部
    分金屬鐵的有部分不見了，沒有全部不見了，但是有兩個白
    鐵門不見了，就是一個二樓的，一個頂樓的等語；復參以被
    告為警查獲時其雙手髒黑等情（見卷附照片），並經警扣得
    行竊之工具及所拆下之窗戶長鋁條十支、中鋁條二十支、短
    鋁條三十四支等物。是被告明知「阿明」、「阿賜」等人要
    侵入上址工廠行竊，仍與該二人共同侵入上址工廠內，嗣經
    扣得上開行竊之工具及已拆卸而未及帶走之窗戶鋁條等物，
    堪認被告與「阿明」、「阿賜」等人就竊取上開鋁條等物，
    有犯意之聯絡及行為之分擔，被告辯稱伊沒有跟「阿明」、
    「阿賜」共同行竊，伊當時只是坐在樓梯那裡而已云云，應
    係卸責之詞，是檢察官聲請簡易判決處刑書認被告此部分行
    為尚難認涉犯竊盜罪嫌一節，尚有未洽，惟因本件起訴犯罪
    事實僅為被告無故侵入他人建築物，並未及於被告結夥三人
    攜帶兇器竊盜之事實，且本件起訴被告無故侵入他人建築物
    之犯行，與未起訴之上開竊盜犯行之間，並無實質上一罪或
    裁判上一罪之同一案件關係，是被告上開加重竊盜事實，尚
    非本案起訴效力所及，本院無從合一審判，應由檢察官依法
    偵處，併予指明。末查，被告前有如事實欄所載之犯罪執行
    完畢紀錄，有臺灣高等法院被告前案紀錄表在卷可按，其受
    有期徒刑之執行完畢後，五年以內故意再犯本件有期徒刑以
    上之罪，為累犯，應依法加重其刑。爰審酌被告犯罪之動機
    、目的、手段，夜間結夥三人無故侵入他人工廠，對於社會
    治安所生之危害，被害人所受之損害，及被告之智識程度，
    暨犯罪後坦承無故侵入他人建築物犯行之態度等一切情狀，
    量處如主文所示之刑，並諭知易科罰金之折算標準，以資懲
    儆。至扣案之剪刀等工具，係被告等人行竊時所用之物，尚
    無證據證明被告與「阿明」、「阿賜」等人共同侵入上址工
    廠時有使用扣案之剪刀等工具，自不於本案宣告沒收，附此
    敘明。
據上論斷，應依刑事訴訟法第四百五十二條、第二百九十九條第
一項前段，刑法第二十八條、第三百零六條第一項、第四十七條
第一項、第四十一條第一項前段，刑法施行法第一條之一，判決
如主文。
本案經檢察官鄭潔如到庭執行職務。
中    華    民    國  九十七  年    六    月   三十   日
                  刑事第十六庭  法  官  楊 志 雄
以上正本證明與原本無異
如不服本判決應於送達後十日內向本院提出上訴狀
                                書記官  陳 春 銘
中    華    民    國  九十七  年    六    月   三十   日
附錄本案論罪科刑法條全文：
刑法第306條第1項
無故侵入他人住宅、建築物或附連圍繞之土地或船艦者，處1 年
以下有期徒刑、拘役或3 百元以下罰金。


司法院資訊處製作；財團法人民間司法改革基金會備份。
